臺灣彰化地方法院刑事判決　　　　　　　　　　　　九十二年度易字第一二六一號
　　公　訴　人　臺灣彰化地方法院檢察署檢察官
　　被　　　告　甲○○
　　被　　　告　乙○○
　　被　　　告　丁○○
　　右　一　人
　　選任辯護人　鄭人傑律師
右列被告等因詐欺案件，經檢察官提起公訴（九十二年度偵字第三七三九號、九十二
年度調偵字第六號），本院判決如左：
    主  文
乙○○連續意圖為自己不法之所有，以詐術使人將本人之物交付，處有期徒刑拾月。
甲○○、丁○○均無罪。
    事  實
一、乙○○於民國八十九年初即明知其經濟已陷困窘，無償債能力，竟隱瞞其無資力
    之事實，並基於意圖為自己不法所有之概括犯意，自八十九年一月一月三十一日
    起至同年四月十日止，分別持附表編號一至七所示之支票（借款日期、票載發票
    日、票面金額、票據號碼、付款人均詳如附表編號一至七所示），其中附表編號
    一、三、四、六、七均為乙○○向不知情之丁○○（共同被告，後敘）借用，該
    支票為丁○○以其母親賴麵（業經檢察官為不起訴處分）之名義向彰化縣大村鄉
    農會信用部領用，而乙○○為隱瞞此情，利用丁○○借予支票時僅蓋妥賴麵之印
    鑑，其餘票據應記載事項均由乙○○自行填載，竟在附表編號三、四、六所示之
    支票受款人欄填上其經營之「東霖工業社」，並在支票背面蓋上「東霖工業社」
    之印章，及簽立其偏名「鈺茹」之背書，作成外觀上為其經營之「東霖工業社」
    收受之客票，持之至丙○○位於彰化縣和美鎮○○路六號之住處借款，丙○○不
    疑有他，乃交付借款合計新臺幣（下同）一百八十三萬八千四百三十元。乙○○
    復承同前之概括犯意，明知附表編號一所示其借自丁○○之支票已無力支付，竟
    仍利用八十九年四月三十日為星期日，翌日為五一勞動節金融機構均未上班之便
    ，於八十九年五月二日上午再持附表編號八至十所示之票據（其中附表編號八之
    支票係借自不知情之丁○○），至丙○○之住處借款，致丙○○誤認其尚有償債
    能力陷於錯誤而交付五十七萬二千一百元。乙○○詐款得逞後即搬離住處避不見
    面，嗣於當日即八十九年五月二日下午丙○○接獲銀行來電稱附表編號一所示之
    支票存款不足，欲找乙○○出面處理未果，其餘支票亦陸續遭退票不獲付款，金
    額合計高達二百四十一萬零五百三十元，至此，丙○○始知受騙。
二、案經丙○○訴由臺灣彰化地方法院檢察署檢察官偵查起訴。
    理  由
壹、有罪部分：
一、訊據被告乙○○固坦承有持附表編號一至十所示之支票向告訴人丙○○借款，然
    矢口否認有何詐欺情事，辯稱：伊自八十五年間起即經常向丙○○借錢週轉，伊
    沒有詐騙之意，本件僅一時週轉不靈云云。然查，右揭犯罪事實，業據告訴人丙○○指述甚詳，並有附表編號一至十所示之支票影本、退票理由單影本各十張附
    卷可憑，而被告乙○○對於其陸續持附表編號一至十所示之支票向告訴人借款合
    計二百四十一萬零五百三十元之事實亦不爭執，則被告乙○○確於附表編號一至
    十所示之借款時間至告訴人住處借貸金錢之事實，堪以認定。是本件所應審究者
    ，係被告乙○○向告訴人借貸金錢是否基於為自己不法所有意圖所為，及其有否
    施用詐術，使告訴人陷於錯誤。
（一）按刑法第三百三十九條之詐欺罪，其成立固以行為人有施用詐術之行為為必要
      ，然所謂詐術行為，不以積極之語言、文字、肢體、舉動或兼有之綜合表態等
      為限，其因消極之隱瞞行為，致使被害人陷於錯誤，亦包括在內。若行為人有
      不法所有之意圖，而故意隱瞞部分事實，該消極的隱瞞行為，自屬詐術行為之
      一種（最高法院九十年度台上字第七七八一號判決意旨參照）。本件被告乙○○向告訴人借貸金錢之用途乃支應「東霖工業社」資金週轉，而「東霖工業社
      」於八十九年初即發生收支無法平衡之經營窘境，業據被告乙○○於本院供述
      在卷，然由被告乙○○開立之亞太商業銀行支票存款帳戶退票紀錄觀之，其簽
      發之支票自八十九年五月二日起因存款不足、拒絕往來退票者有四十九張，金
      額高達六百餘萬元，有亞太商業銀行彰化分行九十年一月二十九日（９０）亞
      彰字第一八號函附退票紀錄附卷可稽（參見臺灣彰化地方法院檢察署八十九年
      度偵字第八一九八號卷第七十至七十五頁），被告乙○○簽發之支票數量之多
      、金額又鉅，顯見被告乙○○斯時之經濟狀況實已相當困窘，非僅單純收支無
      法平衡之狀況，被告乙○○前開所陳，實為避重就輕之詞，尚與事實不符。又
      被告乙○○固自八十五年間起即以支票向告訴人借貸金錢，且以前借貸之利息
      均有支付，此亦經本院以證人身分傳喚告訴人到庭證述屬實（見本院九十三年
      二月二十六日審判筆錄第十頁），然被告乙○○在資力尚堪償還借貸金錢時，
      其因需款週轉與告訴人間之借貸屬一般正常借貸關係，固無疑問，惟被告乙○○在八十九年初「東霖工業社」經濟情況陷入困窘時，舉債之前理應評估償債
      能力，是否仍有能力償還本金、利息？詎被告乙○○毫不考慮其清償能力已無
      ，復隱瞞「東霖工業社」經營不善之事實，仍向告訴人借貸高額金錢，其具有
      不法所有之意圖甚明。
（二）再者，被告乙○○持之向告訴人借貸之如附表編號一、三、四、六至八所示之
      支票六張均借自被告丁○○，而被告丁○○借票供被告乙○○週轉，被告乙○○須在支票到期（現今一般社會交易均開立遠期支票，此所稱到期係指票載發
      票日）前，將款項交付被告丁○○，或直接存入賴麵之帳戶以供兌領，業據被
      告丁○○、乙○○於本院供陳明確，則賴麵之支票是否得如期兌現，亦視被告
      乙○○之資力狀況而定。惟被告乙○○在其資力明顯不足時，除持自己之支票
      外，復將借自被告丁○○之支票，自行填寫金額、發票日期，復為取信告訴人
      ，在附表編號三、四、六所示之支票受款人欄上填寫「東霖工業社」，再在前
      開支票背面蓋用「東霖工業社」之印章，並在所有借自被告丁○○之支票背面
      均以其偏名「鈺茹」背書，製造前開支票係經營「東霖工業社」收受之客票，
      且經被告乙○○背書擔保付款之外觀，向告訴人佯稱係營業時取得之票據，請
      告訴人安心等語，亦據告訴人證述明確（見本院九十三年二月二十六日審判筆
      錄第七頁），蓋一般客票係指執票人與他人因生意往來，由交易相對人所簽發
      用以給付貨款或服務費之支票，其支票之交付係建立在對價關係上，較不易發
      生退票之風險，而借用他人支票調現，出借人與借用人之間通常無對價關係，
      倘借用人無力支付票款時，出借人亦不願給付，造成退票，被告乙○○隱瞞借
      票之事實，復積極令借得之支票顯現客票之外觀，益徵被告乙○○為貸得款項
      ，而施用前開詐術致告訴人誤認該「借票」為「客票」，會如期兌現而貸予金
      錢，至為明顯。被告乙○○就其在受款人欄填寫「東霖工業社」之原因雖辯以
      ：怕被告丁○○不知道係伊使用之支票云云，惟被告乙○○係使用票據頻繁之
      人，其向被告丁○○借票之目的在於轉向第三人調現，「東霖工業社」實無可
      能提示前揭借自被告丁○○之票據，足見被告乙○○此舉之目的確在製造客票
      之假象，其前揭所辯，不足採信。
（三）其次，被告乙○○明知八十九年四月三十日到期、票面金額為二十五萬六千元
      之支票（即附表編號一所示之支票）顯然已無力支付，仍趁是日為星期日、翌
      日五一勞動節金融機構未上班之便，於八十九年五月二日上午，告訴人尚未被
      告知退票之際，復持附表編號八至十之支票及十二張小額客票（該十二張小額
      客票均有兌現，此為被告乙○○、告訴人所不爭）向告訴人借貸七十餘萬元（
      使用附表編號八至十所示之支票貸得五十七萬二千一百元），被告乙○○雖辯
      稱：因要付四月三十日之票款，錢不夠才又向告訴人借云云，然被告乙○○既
      稱欲支付八十九年四月三十日之票款，始再向告訴人借貸，則其事實上亦貸得
      七十餘萬元，支付八十九年四月三十日到期、票面金額為二十五萬六千元之票
      款綽綽有餘，何以該支票仍於八十九年五月二日因存款不足而退票？由此益徵
      被告乙○○確有不法所有之意圖及詐欺犯行，是被告乙○○所辯，尚難憑採。
（四）又被告乙○○之選任辯護人解除委任前曾辯以：被告乙○○於八十七、八年間
      向告訴人所貸之款項未能償還，始持賴麵支票換票，並非附表所示借款日期再
      向告訴人借貸云云，然本件被告乙○○與告訴人借貸之經過，當屬被告乙○○
      最為瞭解，經本院詢之被告乙○○借貸乙節，其自承「換票」係指錢不夠，再
      以賴麵之支票向告訴人借款，且其向告訴人借款通常開立二或三個月之支票，
      目前尚欠告訴人約四百餘萬元，對於附表所示之借款日期並無意見等語（見本
      院九十三年一月六日準備程序筆錄三、四頁），顯見被告乙○○所謂「換票」
      並非吾人理解之支票到期後，因無力兌現支票，乃向執票人取回原支票另換以
      到期日較久遠之支票。蓋被告乙○○自八十五年起陸續向告訴人借貸之款項迄
      今尚有一百七十萬元未清償，此為被告乙○○所不爭執，倘附表所示之支票確
      係因換票而交付，縱加計利息，被告乙○○積欠告訴人之債務尚不致高達四百
      餘萬元，而觀諸附表所示金額加上前揭未償還之一百七十萬元，合計約四百一
      十餘萬元，復與被告乙○○自承尚積欠告訴人之金額相符，是被告乙○○確在
      附表所示之時間即八十九年間於舊債未償之情形下，復再向告訴人借貸金錢，
      辯護人以前詞為被告乙○○辯護，尚與實情不符，洵無足取。
（五）綜上所述，被告乙○○在明知其經濟情況陷入困窘之際，非但隱瞞告訴人實情
      ，復以借票製造客票之表徵或利用金融機構未及通知退票之機會，仍意圖為自
      己不法之所有，施用前開詐術致告訴人主觀上認被告乙○○之財務狀況仍如往
      常，尚有償債能力而陷於錯誤貸予金錢，並非如被告乙○○所辯，係一時經濟
      情況轉變始致其無清償能力之單純民事債務不履行糾紛，本件事證明確，被告
      乙○○詐欺犯行，已堪認定。
二、核被告乙○○所為，係犯刑法第三百三十九條第一項之詐欺取財罪。被告乙○○
    先後多次詐欺取財犯行，時間緊接，所犯罪名相同，顯係出於概括犯意反覆為之
    ，為連續犯，依刑法第五十六條之規定以一罪論，並加重其刑。爰審酌被告乙○○在其經濟狀況顯已無力償債之際，不思解決現有債務，仍隱瞞此事實，一再向
    告訴人借貸，其犯罪之動機、目的、手段、詐得之金額高達二百餘萬元、遲未與
    告訴人達成和解及犯後仍飾詞圖卸等一切情狀，量處如主文所示之刑，以示懲儆
    。
貳、無罪部分：
一、公訴意旨略以：被告甲○○與被告乙○○夫妻，於八十九年間，明知其等與被告
    丁○○之經濟狀況均已惡化，而被告丁○○亦明知其與被告甲○○、乙○○等之
    經濟狀況均已惡化，且其甚至於八十七年間即遭各金融業公告為支票存款拒絕往
    來戶，竟均不知量力而為，反基於意圖為自己不法所有之概括犯意聯絡，利用丁○○之前已以其母賴麵之名義，向彰化縣大村鄉農會信用部所申請開立之帳號一
    五一四─五支票存款帳戶（戶名：賴麵），由被告丁○○先於支票號碼ＦＡ00
    00000、0000000、0000000、0000000、00000
    00、0000000等空白支票發票人簽章欄蓋妥賴麵之印鑑後，交由被告甲○○、乙○○夫妻填載發票日、金額等事項，並分別以乙○○之偏名「鈺茹」背
    書或在受款人欄填寫甲○○所經營之「東霖工業社」後，以「東霖工業社」之名
    義背書，使其外觀上可令人誤係其等取得之客票，再由被告乙○○持該些支票，
    前去彰化縣和美鎮○○路六號丙○○住處，表示欲以該些支票為擔保向丙○○借
    貸現金，致丙○○不疑有他，陷於錯誤，而貸予如票面金額所示之現金，因認被
    告甲○○、丁○○亦涉有刑法第三百三十九條第一項之詐欺取財罪嫌。
二、按犯罪事實應依證據認定之，無證據不得認定其犯罪事實；又不能證明被告犯罪
    ，應諭知無罪之判決，刑事訴訟法第一百五十四條第二項、第三百零一條第一項
    定有明文。又事實之認定，應憑證據，如未能發現相當證據，或證據不足以證明
    自不能以推測或擬制之方法，為裁判基礎，最高法院著有四十年台上字第八六號
    判例。而認定犯罪事實所憑證據，雖不以直接證據為限，間接證據亦包括在內，
    然無論直接證據或間接證據，其為訴訟上之證明，須於通常一般之人均不致有所
    懷疑，而得確信其為真實之程度者，始得據為有罪之認定，倘其證明尚未達到此
    一程度，而有合理之懷疑存在而無從使事實審法院得有罪之確信時，即應由法院
    為諭知被告無罪之判決（最高法院七十六年台上字第四九八六號判例參照）。
三、本件公訴人認被告甲○○、丁○○亦涉有刑法第三百三十九條第一項之詐欺罪嫌
    ，無非以被告甲○○係「東霖工業社」之負責人，復實際參與經營「東霖工業社
    」，對於「東霖工業社」對外交易狀況應有一定之認識，而管理「東霖工業社」
    帳務之人又係與其共同生活之被告乙○○，被告甲○○應知悉被告乙○○向被告
    丁○○借用支票向告訴人週轉，對於被告乙○○以借票謊稱客票之事實，實不可
    能全然不知情；而被告丁○○自承其原經營之康成企業社，已於八十七年關閉，
    並負債三百多萬元，其支票亦遭拒絕往來，縱認其八十八、八十九年間另有經營
    其他事業，在負債及新事業剛經營之情形之下，實難認經濟狀況良好，而其使用
    其母賴麵之支票，賴麵之經濟狀況又非富裕，則被告丁○○明知其本身及其母親
    賴麵之經濟狀況皆非良好之情況下，竟將支票僅蓋印鑑章，未填寫日期、金額即
    借予被告乙○○，顯具有詐欺之不確定故意，資為論據。訊據被告甲○○、丁○○均堅詞否認有詐欺犯行，被告甲○○辯稱：帳目都是被告乙○○在處理，被告
    乙○○持何人之支票借錢，伊並不清楚等語；被告丁○○則以：伊在八十七年經
    營之事業倒閉時，被告乙○○甲○○有幫過伊，伊自八十八年五、六月開始借票
    給被告乙○○，都沒有問題，才繼續借票給被告乙○○，後來退票後就沒有再借
    給被告乙○○等語置辯。經查：
（一）被告甲○○部分：
  １、被告甲○○為「東霖工業社」之負責人，對於「東霖工業社」之經營狀況、資
      金來源固難諉為不知，然本件係被告乙○○在資力顯難負擔繼續舉債之際，仍
      持借自被告丁○○之支票向告訴人佯稱係客票之詐欺犯行，被告甲○○是否應
      共負詐欺取財罪責，應視其對於被告乙○○前開詐欺犯行是否有犯意之聯絡或
      行為之分擔。查被告丁○○在本院審理時供稱：向伊借票之人為被告乙○○，
      被告甲○○好像沒有來借過票，金額都沒有填寫等語（見本院審判筆錄第十八
      頁），而被告乙○○借自被告丁○○之支票除發票人欄由被告丁○○先行蓋其
      母賴麵之印鑑外，餘發票日期、金額均為被告乙○○自行填寫，而本件如附表
      編號三、四、六所示支票，其受款人欄之「東霖工業社」及各該支票背面之「
      東霖工業社」印章及以其偏名「鈺茹」背書均為被告乙○○所自行填寫及蓋用
      ，再持之向告訴人借款，亦據被告乙○○供承在卷；再參之告訴人於偵查時陳
      稱：「（問：為何告甲○○？）因票上有他的名字，他是以東霖工業社開立，
      我認他有詐欺之嫌」等語（見臺灣彰化地方法院檢察署八十九年度偵字第八一
      九八號卷第一五八頁背面），復於本院證稱：是被告乙○○至伊住處借錢，被
      告甲○○並無向伊借貸等情（參見本院審判筆錄第六頁），足知告訴人之所以
      對被告甲○○提出詐欺告訴，無非係以被告乙○○持之向其借款之附表編號三
      、四、六所示支票上有「東霖工業社」之名義（即受款人、背書），然在前開
      支票受款人填寫「東霖工業社」及在支票背面蓋「東霖工業社」印章之人均為
      被告乙○○，已如前述，足徵向被告丁○○借票、製造客票之外觀佯稱客票、
      持之借款等，皆為被告乙○○一人所為，被告甲○○並未參與本件詐欺犯行之
      犯罪構成要件行為，至為明顯。
  ２、被告甲○○固未實施詐欺構成要件之行為，然倘其與被告乙○○對於本件詐欺
      犯行有犯意之聯絡，其自應負共同詐欺之罪責。惟查，被告甲○○係「東霖工
      業社」之負責人，對於「東霖工業社」自八十九年初起已陷於週轉不靈之狀況
      ，及被告乙○○長期向告訴人借貸一事，固難諉為不知，然犯意之聯絡須有共
      同犯罪之意思始足當之，本件被告乙○○詐得之金錢雖為支應「東霖工業社」
      資金週轉之用，惟由卷內事證觀之，被告乙○○向告訴人借貸除以客票貼現外
      ，尚有持自己之支票及借自被告丁○○之支票向告訴人借款，而實際向告訴人
      實施詐術之人係被告乙○○，參酌告訴人與被告乙○○間之借貸關係由來已久
      ，尚無法遽以推論被告甲○○確知被告乙○○欲向告訴人貸得金錢，必定需使
      用借自被告丁○○之支票訛稱客票之詐騙手法，此外，復無其他積極證據足資
      證明被告甲○○對於被告乙○○前開詐欺犯行確有犯意之聯絡，如僅以被告甲○○、乙○○係夫妻關係，又係「東霖工業社」之負責人，即臆測或擬制被告
      甲○○與被告乙○○必有共同詐欺告訴人之犯意聯絡，未免率斷。
（二）被告丁○○部分：
  １、被告丁○○於八十七年七月三日經臺灣票據交換所列為拒絕往來戶，另於八十
      八年三月二十三日以其母賴麵之名義，在彰化縣大村鄉農會信用部開立支票存
      款帳戶領用支票使用，並將如附表編號一、三、四、六至八共六張支票借予被
      告乙○○，而該等支票自八十九年五月三日起陸續退票，均未能如期兌現之事
      實，此為被告乙○○、丁○○所不爭執，並有臺灣票據交換所九十三年一月十
      四日台票總字第○九三○○○○三九六號函、支票、退票理由單影本、彰化縣
      大村鄉農會九十三年一月十三日大鄉農信字第○○一六號函附卷可稽，此部分
      事實堪以認定。而被告丁○○借票給被告乙○○是否須與其共負詐欺取財罪責
      亦應視被告丁○○就本件詐欺犯行有無犯意之聯絡及行為之分擔而定。本件被
      告丁○○借票予被告乙○○係始自八十八年五、六月間，而票款在支票到期前
      被告乙○○皆會交付被告丁○○或直接存入賴麵帳戶內，迄至發生此次退票之
      前，均未曾出現過問題，業據被告乙○○、丁○○供述在卷，參之前開彰化縣
      大村鄉農會函附之賴麵自八十八年三月（即開戶起）至八十九年四月二十九日
      之退票紀錄，最早之退票紀錄即為附表編號一之支票，足見被告丁○○辯稱：
      被告乙○○借的支票未曾發生退票，始繼續借被告乙○○等語，堪以採信。
  ２、再者，被告丁○○借票予被告乙○○，是否即有與被告乙○○共同詐欺之意思
      ，似不能一概而論。被告乙○○向被告丁○○借票之目的，即在調借現金，就
      被告丁○○而言，其對於被告乙○○如何使用借得之支票及向何人、以何種方
      法調借現金，被告丁○○要無從知悉，此觀被告丁○○與告訴人彼此互不相識
      ，直至本件告訴人告訴被告丁○○涉有詐欺罪嫌時始見其人甚明，更難以被告
      丁○○知悉被告乙○○欲以向其借得之支票向第三人調借現金，遽論被告丁○○必對於被告乙○○以借票佯稱客票向告訴人訛貸金錢有所認識，蓋被告丁○○主觀上因被告乙○○借用之支票並未曾發生退票情事，而願意繼續借票給被
      告乙○○，其與被告乙○○自存有一定之信賴關係，否則，被告丁○○有經營
      事業使用票據之經驗，當知支票不獲付款後，發票人仍須負付款之責任，而其
      使用者為其母賴麵之支票，倘賴麵因此遭追索，其亦不能置身事外，則被告丁○○倘知悉被告乙○○之經濟情況已困窘，實無再借票給被告乙○○之可能，
      故被告丁○○辯稱：伊在借被告乙○○之支票退票後，始知被告乙○○之經濟
      狀況不佳等情，堪以採信。況被告乙○○向告訴人貸得之金錢均供「東霖工業
      社」使用，被告丁○○亦無分得何利益，此據被告乙○○、丁○○供述一致，
      究難以被告乙○○使用借自被告丁○○之支票即推論被告被告丁○○有共同詐
      欺之犯意。至被告丁○○固因本身已遭票據交換所列為拒絕往來戶，始使用其
      母賴麵名義之票據，其亦供承其母並無工作資力不佳，然支票乃流通證券、支
      付證券，收受支票之人倘對於支票能否兌現存有疑義，尚有其他如背書等方法
      擔保付款，或選擇不接受該支票，茍非被告丁○○於使用其母支票時另有施用
      詐術，究不能僅以被告丁○○未使用自己名義之票據遽以認定其具有詐欺之故
      意或不確定故意，本件被告丁○○僅單純借票予被告乙○○週轉，尚不能以共
      同詐欺取財罪相繩。
（三）此外，本院復查無其他積極證據證明被告甲○○、丁○○有何公訴人所指定共
      同詐欺取財犯行，因認不能證明被告甲○○、丁○○犯罪，揆諸前開說明，自
      應為被告甲○○、丁○○無罪之諭知。
據上論斷，應依刑事訴訟法第二百九十九條第一項前段、第三百零一條第一項，刑法
第五十六條、第三百三十九條第一項，罰金罰鍰提高標準條例第一條前段，判決如主
文。
本案經檢察官廖曉萍到庭執行職務。
中      華      民      國    九十三    年      三      月     十一     日
                                臺灣彰化地方法院刑事第二庭
                                  審判長法官  林  欽  章
                                  法      官  吳  俊  螢
                                  法官  許  雅  婷
右正本證明與原本無異。
如不服本判決，應於判決送達後十日內向本院提出上訴狀( 須附繕本 )。
告訴人或被害人對於判決如有不服具備理由請求檢察官上訴者，其上訴期間之計算係
以檢察官收受判決正本之日期為準。
                                  法院書記官  謝  秋  德
中      華      民      國    九十三    年      三      月     十二     日
附表：
┌──┬────┬─────┬───┬────┬────┬──────┬───┐
│編號│借款日期│票載發票日│發票人│票面金額│票據號碼│付  款  人  │背書人│
├──┼────┼─────┼───┼────┼────┼──────┼───┤
│    │民國（下│八十九年四│賴  麵│新台幣（│ＦＡ一一│彰化縣大村鄉│鈺茹  │
│ 一 │同）八十│月三十日  │      │下同）二│七七六一│農會信用部  │      │
│    │九年一月│          │      │十五萬六│三號    │            │      │
│    │三十一日│          │      │千元    │        │            │      │
├──┼────┼─────┼───┼────┼────┼──────┼───┤
││八十九年│八十九年五│乙○○│三十萬元│ＡＢ八二│亞太商業銀行│無    │
│ 二 │二月二十│月二十日  │      │        │八一七六│彰化分行    │      │
│    │一日    │          │      │        │三號    │            │      │
├──┼────┼─────┼───┼────┼────┼──────┼───┤
│    │八十九年│八十九年五│賴  麵│十八萬五│ＦＡ一一│彰化縣大村鄉│鈺茹、│
│ 三 │二月二十│月七日    │      │千九百三│七○○八│農會信用部  │東霖工│
│    │九日    │          │      │十元    │三號    │            │業社  │
├──┼────┼─────┼───┼────┼────┼──────┼───┤
│    │八十九年│八十九年七│同右  │三十一萬│ＦＡ一一│同右        │同右  │
│ 四 │三月二十│月二十日  │      │九千六百│七○○八│            │      │
│    │日      │          │      │元      │一號    │            │      │
├──┼────┼─────┼───┼────┼────┼──────┼───┤
│    │同右    │八十九年五│乙○○│十五萬元│ＡＢ八二│亞太商業銀行│無    │
│ 五 │        │月二十日  │      │        │八一七八│彰化分行    │      │
│    │        │          │      │        │二號    │            │      │
├──┼────┼─────┼───┼────┼────┼──────┼───┤
│    │八十九年│八十九年七│賴  麵│二十七萬│ＦＡ一一│彰化縣大村鄉│鈺茹、│
│ 六 │三月三十│月二十五日│      │四千九百│七二○四│農會信用部  │東霖工│
│    │一日    │          │      │元      │六號    │            │業社  │
├──┼────┼─────┼───┼────┼────┼──────┼───┤
│    │八十九年│八十九年八│賴  麵│三十五萬│ＦＡ一一│同右        │鈺茹  │
│ 七 │四月十日│月十三日  │      │二千元  │七三八三│            │      │
│    │        │          │      │        │七號    │            │      │
├──┼────┼─────┼───┼────┼────┼──────┼───┤
│    │八十九年│八十九年六│賴  麵│三十六萬│ＦＡ一一│同右        │鈺茹  │
│ 八 │五月二日│月三十日  │      │五千二百│七三八四│            │      │
│    │        │          │      │元      │一號    │            │      │
├──┼────┼─────┼───┼────┼────┼──────┼───┤
│    │同右    │八十九年五│乙○○│十七萬元│ＡＢ八二│亞太商業銀行│無    │
│ 九 │        │月十五日  │      │        │九三七一│彰化分行    │      │
│    │        │          │      │        │五號    │            │      │
├──┼────┼─────┼───┼────┼────┼──────┼───┤
│    │同右    │同右      │同右  │三萬六千│ＡＢ八二│同右        │無    │
│ 十 │        │          │      │九百元  │九三七一│            │      │
│    │        │          │      │        │七號    │            │      │
└──┴────┴─────┴───┴────┴────┴──────┴───┘
附錄本案論罪科刑法條全文：
中華民國刑法第三百三十九條
(普通詐欺罪)
意圖為自己或第三人不法之所有，以詐術使人將本人或第三人之物交付者
，處五年以下有期徒刑、拘役或科或併科一千元以下罰金。
以前項方法得財產上不法之利益或使第三人得之者，亦同。
前二項之未遂犯罰之。
